臺灣臺中地方法院刑事判決　　　　　　　　　　　　　九十三年度易字第六一六號
　　公　訴　人　臺灣臺中地方法院檢察署檢察官
　　被　　　告　壬○○
　　　　　　　　戊○○
　　　　　　　　庚○○
　　　　　　　　丁○○
　　　　　　　　癸○○
　　　　　　　　己○○
　　　　　　　　辛○○
右列被告因過失傷害案件，經檢察官提起公訴（九十二年度偵字第三九七九號、第一
三三一二號），本院判決如左：
    主  文
本件公訴不受理。
    理  由
一、公訴意旨略以：被告辛○○與壬○○係姊弟，被告丁○○係壬○○之妻，被告戊○○、庚○○與丁○○係姊妹，被告己○○為丁○○之兄，被告癸○○係丁○○
    之姊夫。緣被告壬○○與辛○○因家產之事心生怨隙，時起爭執，壬○○竟基於
    妨害辛○○及其夫丙○○名譽之犯意，於民國九十一年九月九日傍晚時分，在臺
    中縣大里市○○路附近之仁化黃昏市場其經營之攤位前公共場所，向前往購買竹
    筍之辛○○受雇人林裁稱：「我姊夫（即辛○○之夫丙○○）欠人家很多錢，你
    老闆（指丙○○及辛○○）快要倒了，他們要霸佔我的財產」，且以同樣說詞告
    知向其購買竹筍之不詳姓名者二人，意圖散布於眾，而指摘足以毀損告訴人丙○○及被告辛○○名譽之事。被告辛○○得知後，即於同日晚間七時三十分許，前
    往上開壬○○攤位質問壬○○，並徒手毆打壬○○之右臉，致壬○○受有右頰挫
    傷之傷害（此部分經被告壬○○告訴，由本院於九十二年八月五日以九十二年度
    易字第一九二八號判決判處辛○○拘役四十日，如易科罰金，以三百元折算一日
    確定，並已易科罰金執行完畢）。被告壬○○受此傷害後，心生不滿，乃糾集被
    告丁○○、戊○○、庚○○、癸○○、己○○等人，欲找辛○○理論，旋於九十
    一年九月十一日下午四時三十分許，被告丁○○、戊○○、庚○○三人在前，被
    告壬○○、癸○○、己○○三人隨行在後，未經辛○○夫婦同意，一行人魚貫進
    入辛○○夫婦設於臺中縣大里市○○路六三六號之「美工業社」，共同無故侵
    入他人建築物。其後被告丁○○以辛○○毆打壬○○之事質問被告辛○○，被告
    辛○○回以「因壬○○亂說話」、「怎麼樣」等語，被告丁○○又以辛○○欠人
    錢相譏，被告辛○○之子吳茂松見狀即要求丁○○等人退出，惟被告丁○○等人
    仍與辛○○爭吵不休，被告辛○○盛怒之下，即基於傷害之犯意，以預先準備之
    瓦斯槍朝丁○○及戊○○臉部噴射，致丁○○及戊○○均受有雙眼化學性灼傷（
    丁○○未告訴），吳茂松及丙○○亦基於共同傷害丁○○之犯意，拉扯丁○○之
    頭髮，致丁○○倒地後，繼續施以拳打腳踢（此部分未據丁○○告訴），隨後吳
    茂松及丙○○又先後以滅火器驅趕丁○○等人，而被告壬○○見丙○○拉扯丁○○不放，亦基於傷害之犯意，隨手拾起現場不詳工具敲打告訴人丙○○頭部，致
    告訴人丙○○受有頭部外傷併前額、頭皮撕裂傷（三公分及二．五公分），煙霧
    迷漫混亂之中，被告己○○拳毆被害人吳茂松後頭部，被告壬○○則以現場不詳
    鐵製半成品敲打被害人吳茂松後頭部，被害人吳茂松因而跌倒，受有右後耳撕裂
    傷、左手臂及右手中指瘀傷、頭部挫傷等傷害（業經被害人吳茂松撤回告訴）。
    被告戊○○、庚○○則各基於傷害他人之犯意，被告戊○○以現場不詳鐵器毆打
    辛○○之女即告訴人乙○○，致告訴人乙○○受有頭部外傷併前額血腫、左眉及
    鼻部擦傷、左上臂挫傷等傷害，被告庚○○亦以不詳鐵器毆打辛○○之女即告訴
    人甲○○，致告訴人甲○○受有左上臂及雙側前臂三處挫傷及左肘撕裂傷等傷害
    。因認：(一)被告辛○○所為，係犯刑法第二百七十七條第一項之傷害罪嫌；(二)被
    告壬○○、丁○○、戊○○、庚○○、癸○○、己○○所為，均係犯刑法第三百
    零六條第一項之無故侵入他人建築物罪嫌；(三)被告壬○○另犯刑法第三百十條第
    一項之誹謗罪及同法第二百七十七條第一項之傷害罪嫌。(四)被告戊○○、庚○○
    另犯刑法第二百七十七條第一項之傷害罪嫌。
二、按告訴乃論之罪，其告訴經撤回者，應諭知不受理之判決，並得不經言詞辯論為
    之，此為刑事訴訟法第三百零三條第三款、第三百零七條所明定。本件被告壬○○、戊○○、庚○○、丁○○、癸○○、己○○、辛○○經檢察官分別以前開罪
    名提起公訴，依照刑法第二百八十七條前段、第三百零八條第一項、第三百十四
    條規定，均屬告訴乃論之罪。茲因被告壬○○、戊○○、庚○○、丁○○、癸○○、己○○、辛○○及告訴人丙○○、甲○○、乙○○業於第一審辯論終結前當
    庭達成和解，被告壬○○、戊○○、庚○○、丁○○、癸○○、己○○並已依和
    解內容登報道歉，被告壬○○復依和解內容匯款新臺幣五萬元至告訴人丙○○之
    帳戶內，有登報資料三份、告訴人丙○○存摺明細、中區農漁會電腦共用中心匯
    款委託書證明聯各一紙可資佐憑；告訴人戊○○就被告辛○○被訴傷害罪部分，
    告訴人辛○○、丙○○、甲○○、乙○○就被告壬○○、戊○○、庚○○、丁○○、癸○○、己○○被訴無故侵入他人建築物罪、被告壬○○、戊○○、庚○○
    被訴傷害罪、被告壬○○被訴誹謗罪部分，又均當庭表示撤回告訴，有本院刑事
    筆錄在卷可考，爰不經言詞辯論，諭知不受理之判決。
據上論斷，應依刑事訴訟法第三百零三條第三款，第三百零七條，判決如主文。
中      華      民      國      九十三      年    六    月    二十九    日
                                臺灣臺中地方法院刑事第二庭
                                審判長法  官  張  智  雄
                                      法  官  柯  崑  輝
                                      法  官  莊  嘉  蕙
右正本證明與原本無異。
如不服本判決，應於送達後十日內向本院提出上訴狀（須附繕本），上訴於台灣高等
法院台中分院。
                                      書記官
中      華      民      國      九十三      年    六    月    二十九    日
